臺灣臺南地方法院民事判決
109年度簡上字第77號
上  訴  人  鴻成不動產開發有限公司

法定代理人  李應吉  
訴訟代理人  王正宏律師
            楊雨錚律師
被  上訴人  涂浩洋  

上列當事人間請求給付服務報酬事件，上訴人對於民國109年2月
27日本院臺南簡易庭108年度南簡字第1237號第一審簡易判決提
起上訴，經本院於民國111年11月9日言詞辯論終結，判決如下：
    主      文
一、上訴駁回。
二、第二審訴訟費用新臺幣4,140元由上訴人負擔。　　
    事實及理由
一、上訴人即原告部分：上訴人起訴主張之事實及上訴意旨、陳
    述及所用證據，除與原審判決記載相同者均予以引用外，另
    補稱：
㈠、買方給付服務費承諾書（下稱系爭承諾書）第3條所載「賣方
    委託期間屆滿之3個月内」之内容並未顯失公平而無效，原
    審判決所持之見解，顯有悖於多數實務見解：
①、依據臺灣高等法院103年度上易字第888號民事判決、臺灣高
    等法院106年度上字第1474號民事判決、本院107年度簡上字
    第190號民事判決、臺灣桃園地方法院100年度訴字第571號
    民事判決、臺中地方法院102年度訴字第980號民事判決、臺
    北地方法院99年度訴字第5501號民事判決等實務見解，多數
    實務見解就「買方於賣方委託期間屆滿後2個月内就上開房
    地與賣方成交時，立書人同意視為受託人已完成居間仲介之
    義務，立書人仍應給付委託承買價款百分之若干（含稅）為
    服務報酬」之約款均認定無顯失公平而屬有效，上開經認定
    有效之約款與本案事實「買方於賣方委託期間屆滿後3個月
    内」約款完全相同，是按上開判決意旨，系爭承諾書第3條
    之内容，實係為避免仲介業者所投入之心力、成本，不致因
    客戶惡意企圖免除給付仲介費而付諸流水所設，此係基於誠
    實信用原則始然，且「賣方委託期間屆滿之3個月内」之時
    間並未超過合理範圍，亦難認有加重被上訴人責任而有顯失
    公平之情形，因此並非無效。
㈡、另原審判決以「賣方之委託期間並非買方所得知悉，亦難以
    期待消費者刻意注意賣方委託之期間」為由，認為系爭承諾
    書之約定內容對被上訴人有顯失公平之處，其採證違反論理
    及經驗法則，顯有不當：
①、被上訴人於原審108年11月27日言詞辯論稱：「我跟我太太討
    論後，打電話給原告公司要退還斡旋金，約定108年3月6日
    要退還斡旋金，打電話給原告公司的下午，…在我們現在居
    住系爭房屋的地方去看看有無其他房子願意出售，剛好遇到
    管理員主任跟我們介紹有哪些房子要出售，剛好有講到16樓
    ，我們跟他說16樓之前有斡旋，但沒有成功，主任說他跟屋
    主有認識，如果要買的話，可以幫我們說說看，我跟主任說
    要等斡旋金拿回來之後，再幫我們跟屋主講講看，後來我跟
    仲介拿回斡旋金及簽好斡旋單後，108年3月7日我就打電話
    給主任請他跟屋主講講看，我跟主任說我的價格可以出到新
    臺幣（下同）1,250萬元，過幾天後，主任就打給我說1,260
    萬元。」
②、顯見被上訴人在向上訴人要求退還斡旋金之前，即已在進行
    私下買賣之違約行為，甚至在退還斡旋金之翌日，旋即聯絡
    屋主，毋庸再進行過多斡旋及對於屋況進行了解，即能直接
    提高其承買價額，提出極為可能與賣方達成買賣合意之1,25
    0萬元（嗣賣方僅再提高10萬元為1,260萬元作為交易價格）
    ，因而火速成交於108年4月15日簽訂買賣契約。本於經驗法
    則，可推認被上訴人於108年3月6日退還斡旋金當日，賣方
    委託期間尚未屆至，故而，被上訴人必定知悉其於108年4月
    15日與賣方簽訂買賣契約之時點，落在賣方委託期間内或屆
    滿後3個月内之期間。是以，原審判決認定「賣方之委託期
    間並非買方所得知悉，亦難以期待消費者刻意注意賣方委託
    之期間」，明顯悖於本案事實，其採證違反論理及經驗法則
    ，顯有不當。
㈢、原審判決以「原告並未曾介紹賣方給被告認識」為由，認為
    系爭承諾書約定内容對被上訴人有顯失公平之處云云，其認
    事用法，實有不當：
①、上訴人於受託居間後，就本件交易曾對買賣雙方進行諸多安
    排，並提供如下服務項目：
　⑴買賣委託階段：
  A.提供物件產權基本調查、面積計算之確認及稅費之試算。
  B.提供同區域類似物件成交行情。
  C.週邊環境調查或解析。
  ⑵簽訂斡旋書後，對有意願看屋之被告之帶看階段：
  A.帶看並提供房地相關之必要資訊。
  B.免費提供物件基本資料及資訊。
  C.向被上訴人說明買賣相關之交易條件（例如委託價格、付款
    方式、貸款、稅費負擔等）及後續的聯繫。
　⑶對欲承買之被上訴人出價、斡旋及議價階段：
　A.提供被上訴人委託承買標的之成交參考行情。
　B.將被上訴人出價購屋之條件告知賣方並進行斡旋議價。
　C.應買方之要求安排與賣方見面會談。
　D.向被上訴人解說不動產說明書並提供關於不動產必要之資訊
    。
②、是以，上訴人確已付出眾多勞務。上訴人縱未曾介紹賣方予
    被上訴人認識，被上訴人亦不知悉賣方之姓名，然而被上訴
    人利用上訴人所提供之賣方資訊及房屋標的詳細資料，亦能
    從中知悉賣方係上訴人正在仲介買賣系爭房地之客戶、系爭
    房地狀況、以及賣方可能較願出售之價位區間等重要交易資
    訊。被上訴人企圖規避給付仲介服務費，與訴外人馬曉琪（
    即被上訴人之配偶）共謀，以馬曉琪之名義與賣方訂立買賣
    契約並將系爭不動產登記至配偶名下，此舉顯然係要逃避仲
    介查證。且被上訴人若是在未事先經上訴人帶看系爭不動產
    、告知賣方斡旋價格，依一般交易常情，不可能如此迅速與
    賣方達成交易金額高達1,260萬元之買賣。　
㈣、茲就原審判決未能接續審酌之爭點（二）「被告主張已於108
    年3月6日撤回系爭承諾書已失效，有無理由？」，補充陳述
    如下：
①、臺灣高等法院103年度上易字第888號判決：「雖被上訴人嗣
    已退還上開斡旋金給曹芮綺，而未就該斡旋金行使權利等情
    ，為被上訴人所自認，惟被上訴人是否依上開斡旋契約，就
    該斡旋金行使權利，乃屬其權利，並不能據此認定曹芮綺另
    行出具之系爭報酬承諾書業已失效甚明。曹芮綺以被上訴人
    已退回斡旋金，買賣契約並未成立為由，而主張上開報酬承
    諾書業已失效，被上訴人不得依該承諾書約定請求報酬云云
    ，並不足取。」，可見被上訴人於108年3月6日取回斡旋書
    ，並不當然使系爭承諾書失效。
㈤、上訴人依據系爭承諾書第3條約定，請求被上訴人給付買賣總
    價款1,260萬元之2％即25萬2,000元為居間報酬，為有理由等
    語。
二、被上訴人即被告方面：被上訴人即被告答辯之事實、理由、
    陳述及所用證據，除與原審判決記載相同者均予以引用外，
    另補稱：
㈠、上訴人民事上訴理由狀共例舉6個實務見解案例，其中第6個
    案例亦為買方免付仲介服務費者，因此可以判斷判決的最主
    要關鍵為「有無意圖刻意規避免給付仲介服務報酬的行為」
    。而本件原委確實是被上訴人秉持誠信原則與上訴人簽不動
    產買賣意願書（下稱斡旋單），後提出承買價1,150萬元請
    上訴人協助居間協調，上訴人回報賣方欲賣「1,350萬元」
    ，而請被上訴人再加價至1,225萬元並延長斡旋期限，被上
    訴人請上訴人再次居間仲介，上訴人再次回報賣方僅欲降為
    「1,330萬元」，因此被上訴人與家人討論後認為我們已加7
    5萬元而賣方只願意小小降20萬元，如果按此比例計算，成
    交價可能會落在1,300萬元左右，已經超出我們的預算及能
    力，故與上訴人約定撤回斡旋單。這段期間，被上訴人均無
    和賣方見面、認識，對一個消費者而言，一間房屋買賣不成
    ，就是找別人再次仲介，不然就是再找別間房屋。因此被上
    訴人在和上訴人仲介人員約定時間撤回斡旋單之後，被上訴
    人和太太就利用接小孩放學期間，順道再去詢問大樓管理員
    ，有無其他房屋要出售，剛好那天是大樓管委會主任值勤，
    他講了幾間都是大坪數的物件，都超出我們的預算，其中就
    有講到系爭房屋，被上訴人向主任說明系爭房屋我們斡旋失
    敗。但可能是與系爭房屋有緣，大樓主任說該屋主他認識，
    可以幫忙講看看，但因當天斡旋單尚未撤回，被上訴人秉著
    誠信原則認為不宜在斡旋單尚未撤回前，再找其他人居間媒
    合，於是向大樓主任說等斡旋單撤回之後再請他協助。之後
    也是全權交給主任協調，期間完全沒有和賣方見面，直到確
    認簽約當天，才第一次和賣方見面。交屋後被上訴人也有給
    付相應的服務費給主任。這過程中完全沒有想過要規避給仲
    介房屋有成交之人仲介服務費的念頭。上訴人並未成交我們
    要委託購買的房屋，在我們找別人仲介成功之後，卻反而要
    求服務報酬，實屬無理，並有違平等互惠之原則。
㈡、類似案例不勝枚舉，代表斡旋單契約内容有很大的爭議，尤
    其是系爭承諾書第3條，上訴人預定的契約內容少了内政部
    頒佈的不動產委託銷售契約書範本内第11條之3所說的「經
    其他仲介成交者，不在此限」等語，限縮了消費者自由買賣
    之權利，也違反了消費者保護法第12條及民法第247之1條，
    對消費者顯失公平。上訴人所列舉之案例均與本案事實不儘
    相同。被上訴人也有上網搜尋判決，發現臺中地方法院96年
    度簡字第3號、96年度簡上字第190號幾乎與被上訴人遭遇之
    情境相同，其判決可供參考。
㈢、另外，事實是，上訴人從未告知被上訴人賣方的委託期限是
    什麼時候？至目前為止，被上訴人尚不知賣方委託期間為何
    ？被上訴人要如何在相關文件中得知？只有不動產說明書中
    有寫到製作日期107年8月10日，但上訴人例舉之案例為3個
    月，如以此推斷，賣方委託期限應至107年11月10日止，即
    使再加3個月，也是108年2月10日止，而被上訴人與賣方簽
    約日為108年4月15日，也實無違反系爭承諾書第3條之約定
    ，上訴人依此條款請求服務報酬，顯無理由。
㈣、目前房屋市場的資訊已非常透明，網路上即可搜尋到相關資
    料，被上訴人所得到的房屋資訊均不是上訴人所提供，而是
    被上訴人已做足了功課，只差一位仲介人員和賣方居間協調
    ，所以才會約上訴人的仲介人員帶看之後，立即要求隔天簽
    訂斡旋單，要求其協助仲介工作，兩造前前後後接觸「不到
    4個小時」，而且上訴人還未能仲介成功，上訴人並沒有付
    出特別的勞務。
㈤、原審開庭時，被上訴人就有詳細說明與上訴人仲介人員即訴
    外人王益德先生簽訂斡旋單當下即告知王益德系爭房屋將登
    記為被上訴人之配偶名下，被上訴人還有詢問王益德，那斡
    旋單應該由誰來填寫？當時王益德表明都可以等語，所以才
    由被上訴人填寫斡旋單，確實沒有刻意規避仲介費用之意圖
    ，開庭時，上訴人亦表示無意見，足見上訴人之陳述錯誤。
㈥、斡旋單第3條清楚說明，撤回斡旋單當下，「本斡旋單契約内
    容自動失效」。民法第111條規定，法律行為一部無效全部
    無效。系爭承諾書亦應隨同向後失其效力。且被上訴人於10
    8年3月6日撤回斡旋單，上訴人退還斡旋金10萬元之當下，
    上訴人仲介人員還將原本交給被上訴人留存的副本收回去，
    導致被上訴人完全沒有任何資料可以查看，所以根本不知道
    有上訴人所說違反約定內容云云的情況，是一直到收到存證
    信函才知道上訴人這樣主張等語。　　
三、上訴人於原審起訴時係聲明請求：「①被告應給付原告252,0
    00元，及自起訴狀繕本送達之翌日（即108年7月24日）起至
    清償日止，按年息百分之5計算之利息。②訴訟費用由被告負
    擔。③願供擔保，請准假執行。」；嗣原審判決：「①原告之
    訴及假執行之聲請均駁回。②訴訟費用由原告負擔。」；上
    訴人不服提起上訴到院，聲明：「①原判決廢棄。②被上訴人
    應給付上訴人252,000 元，及自109年3月20日起至清償日止
    ，按週年利率5％計算之利息。③第一、二審訴訟費用由被上
    訴人負擔。」（見本院卷第245頁），被上訴人則答辯聲明
    以：「①請求駁回上訴人之上訴。 ②第二審訴訟費用由上訴
    人負擔。」（見本院卷第245頁）。
四、兩造經本院依民事訴訟法第270條之1第1項第3款規定曉諭闡
    明後，整理並協議簡化不爭執事項如下（見本院卷第247頁
    ）：
㈠、被上訴人於108年2月18日委託上訴人居間仲介購買訴外人楊
    翠夏所有之坐落「臺南市○○區○○路000號16樓之5房地」，並
    簽立願意購買價格1,150萬元之意願書同時支付斡旋金10萬
    元，由上訴人向賣方洽談，約定有效期間至108年2月28日。
    之後因上訴人告知賣方要賣1,350萬元，被上訴人於108年2
    月28日之前修改願意承買價款為1,225萬元，並將斡旋有效
    期間更改為108年3月8日。
㈡、兩造於108年2月18日簽訂系爭承諾書，約定上訴人居間仲介
    被上訴人購買系爭房地契約成立時，被上訴人同意給付買賣
    總價款之百分之2之服務報酬予上訴人，並以現金一次付清
    。另第3條約定被上訴人或其配偶、二等親內之親屬於賣方
    委託期間屆滿後3個月內，就系爭房地與賣方成交時，被上
    訴人同意視為上訴人已完成居間仲介之義務，被上訴人仍應
    給付原約定之服務報酬予上訴人。嗣後因價格因素，訴外人
    楊翠夏不同意出售，楊翠夏與被上訴人就系爭房地未成立買
    賣契約，上訴人並於108年3月6日退還被上訴人斡旋金10萬
    元。
㈢、訴外人楊翠夏與被上訴人之配偶即馬曉琪就系爭房地於108年
    4月15日簽訂買賣契約，買賣價金為1,260萬元，已於108年5
    月10日完成所有權移轉登記。
㈣、被上訴人於108年2月18日簽立之系爭意願書上方另有王益德
    手寫記載之「本人已詳細了解契約內容無誤，並同意不行使
    3日審閱權」等語，並由被上訴人簽名確認。
五、法院之判斷：
㈠、兩造經本院依民事訴訟法第270條之1第1項第3款規定曉諭闡
    明後，整理並協議簡化爭點如下：①被上訴人主張系爭承諾
    書第3條內容單方面給予被上訴人限制，違反平等互惠原則
    ，對被上訴人顯失公平，依消費者保護法第12條及民法第24
    7條之1規定，該約定為無效，是否有理？②被上訴人主張已
    於108年3月6日取回斡旋金，故系爭承諾書業已因此失效，
    有無理由？③上訴人主張依系爭承諾書及民法第101條第1項
    規定，請求被上訴人給付居間報酬即買賣總價款2％，亦即25
    2,000元（計算式：1,260萬元×2％＝252,000元），是否有理
    ？④若上訴人上訴為有理由，則被上訴人主張違約金過高，
    請求酌減，是否有理？（見本院卷第247至248頁）
㈡、有關被上訴人主張系爭承諾書第3條內容單方面給予被上訴人
    限制，違反平等互惠原則，對被上訴人顯失公平，依消費者
    保護法第12條及民法第247條之1規定，該約定為無效，是否
    有理乙節：
①、按定型化契約中之條款違反誠信原則，對消費者顯失公平者
    ，無效。又定型化契約中之條款有違反平等互惠原則者推定
    為顯失公平。消費者保護法第12條定有明文。次按依照當事
    人一方預定用於同類契約之條款而訂定之契約，為下列各款
    之約定，按其情形顯失公平者，該部分約定無效：免除或
    減輕預定契約條款之當事人之責任者。加重他方當事人之
    責任者。使他方當事人拋棄權利或限制其行使權利者。其
    他於他方當事人有重大不利益者。民法第247條之1亦有明文
    。
②、本院審酌現今不動產交易市場，因資訊並非完全公開，或因
    不動產交易之技術性、專業性、高價性，及交易需配合金融
    機構之資金融貸業務與不動產登記事項，乃經由仲介業者居
    間並提供交易過程之協助，消費者藉以減省買賣不動產過程
    中所需支出之勞力與時間，仲介業者則與消費者約定，買賣
    成交時，由消費者支付仲介業者一定之報酬，作為仲介業者
    努力促成買賣完成之對價，據此，如於委託期間屆滿後之一
    定時間內，買賣無法成交，則由仲介業者自行吸收所有行銷
    費用與勞務成本，確為法律規範下之當前仲介業者之操作模
    式，而為避免仲介業者實際投入心力付諸流水及避免客戶惡
    意圖免給付服務報酬，始規定仲介業者可與消費者約定委託
    期間屆滿後一定期間內，委託者與曾經斡旋之客戶達成契約
    ，仍視為仲介業者仲介義務之完成而得請求給付服務報酬，
    此由首揭內政部範本亦有相當之條款，亦可佐認。惟此對委
    託之消費者而言，確屬限制其自由交易之權利，故實應斟酌
    仲介業者與消費者所簽訂契約之實際內容是否公平，否則無
    異於委託者再也無法與仲介業者曾經斡旋過之客戶進行交易
    ，有害於契約自由，對消費者顯失公平，且不利於市場機制
    之發展。
③、經查，系爭承諾書乃上訴人用以與多數消費者訂立同類契約
    單方所預先擬定之文件條款，此有系爭承諾書附卷可稽（見
    簡調卷第19頁），自屬定型化契約條款無訛。次查，內政部
    92年6月26日修正發佈之不動產委託銷售契約書範本第11條
    第1項、第1項第3款為「委託人如有下列情形之一者，視為
    受託人已完成仲介之義務，委託人仍應支付第5條約定之服
    務報酬，並應全額一次付予受託人：㈢『受託人已提供委託人
    曾經仲介之客戶資料』，而委託人於委託期間屆滿後2個月內
    ，逕與該資料內之客戶成交者。『但經其他不動產經紀業仲
    介成交者，不在此限』。」（見原審卷第170頁），互核系爭
    承諾書第3條約定內容「若立書人或其配偶、二等親內之親
    屬『於賣方委託期間屆滿後3個月內』，就上開房地與賣方成
    交時，立書人同意視為受託人已完成居間仲介之義務，立書
    人仍應給付原約定之服務報酬予受託人。」（見簡調卷第19
    頁），由此可知，系爭承諾書第3條之約定內容較内政部發
    佈之首揭不動產委託銷售契約書範本第11條第1項第3款內容
    ，短少「受託人已提供委託人曾經仲介之客戶資料」此一前
    提要件；增設「於賣方委託期間屆滿之3個月內」此項要件
    ，並延長月份期間；另刪除「但經其他不動產經紀業仲介成
    交者，不在此限」此一但書不給付服務報酬之情形，綜上，
    顯然係限制消費者於合理、可得特定之條件之下自由交易之
    權利。
④、而查，於本案中，上訴人未曾介紹賣方予被上訴人認識，亦
    未提供賣方資訊予被上訴人，此為上訴人所不爭執（見原審
    卷第212頁、本院卷第155頁），是則上訴人並未提供仲介之
    客戶資料予被上訴人乙情，即堪認定，衡諸首揭內政部不動
    產委託銷售契約書範本第11條之規範目的及締約雙方之權義
    衡平，本件上訴人以預先擬定之定型化契約即系爭承諾書第
    3條內容主張不論有無提供過曾經仲介之客戶資料，均一律
    得請求委託人給付服務報酬之約款，自屬顯失公平。
⑤、再查，系爭承諾書第3條增設「於賣方委託期間屆滿之3個月
    內」之要件，並延長月份期間（自內政部範本之2個月延長
    為3個月），有如前述，而現今不動產之交易市場資訊在當
    前之制度規劃下尚非完全透明，「賣方之委託期間」顯非一
    般買方所得自行查詢知悉者，上訴人復自承並未提供資訊給
    被上訴人，已如前述，從而，上訴人僅依臆測主張「被上訴
    人應有其他管道查知」、「本於經驗法則，可推認被上訴人
    於108年3月6日退還斡旋金當日，賣方委託期間尚未屆至，
    故被上訴人必定知悉其於108年4月15日與賣方簽訂買賣契約
    之時點，落在賣方委託期間内或屆滿後3個月内之期間」云
    云，實乏依憑。基上，系爭承諾書第3條所載之「於賣方委
    託期間屆滿之3個月內」，顯屬不特定之條件，衡諸社會通
    念及一般不動產交易常情，亦非合理，且已加重被上訴人之
    責任且對被上訴人有重大之不利益，應認系爭承諾書約定內
    容對被上訴人有顯失公平之處，是依消費者保護法第12條第
    1項及民法第247條之1規定，系爭承諾書第3條約定條款應屬
    無效。　　
⑥、又查，上訴人固主張其對於仲介系爭房地業已花費相當之勞
    務，被上訴人開價與最終買賣成立之價格僅差距10萬元，堪
    認此乃上訴人服務所致乙節，為被上訴人所否認，稽之被上
    訴人於另案（即本院108年度訴字第1359號本件上訴人另行
    訴請賣方給付服務報酬案件）作證時證稱：「...在其他網
    站也有其他仲介在賣系爭房屋，所以我也有找其他仲介看過
    系爭房屋，總共看了2次。到今年農曆過年後確定要買系爭
    房屋，我聯繫上訴人之仲介王益德，然後下斡旋金，他有給
    我合理報價，一坪約22至23萬元，我就下1,150萬元作為斡
    旋，王益德就以這個價錢幫我處理。之後王益德跟我說『屋
    主只願意降價到1,330萬元』...我認為沒有希望。過幾天之
    後我打電話給王益德說我要撤回斡旋，我要再看其他房子。
    我跟王益德講完之後，隔天晚上王益德跟我約了退斡旋金給
    我。我的小孩讀慈濟小學，所以還是希望買那區的房子，那
    天中午去接小孩的時候我跟太太去系爭房屋社區內看房子，
    我問管理員是否還有其他房子要賣，當時許主任介紹我16樓
    房子，我有跟許主任就系爭房屋，我下過斡旋，但是買不起
    ，許主任問我是否確定想買，他有認識屋主可以幫我講講看
    。」等語，有另案108年11月11日言詞辯論筆錄附卷可憑，
    足見上訴人之仲介人員王益德僅居間協商至「屋主只願意降
    價到1,330萬元」（按：從1,350萬元降至1,330萬元），易
    言之，其居間協商之勞務成果僅使賣方降價20萬元，與賣方
    在訴外人管委會許主任居間協商之下最終同意以1,260萬元
    出售，降價多達70萬元相較，可知馬曉琪與賣方嗣後得成立
    買賣契約，顯係肇因於訴外人管委會許主任之居間協調，而
    非上訴人仲介勞務之成果。系爭承諾書刪除首揭內政部範本
    第11條「但經其他不動產經紀業仲介成交者，不在此限」之
    但書情形，亦對被上訴人有顯失公平之處，依消費者保護法
    第12條第1項及民法第247條之1規定，系爭承諾書第3條約定
    條款應屬無效。
⑦、綜上，系爭承諾書第3條約定條款既屬無效，則上訴人依系爭
    承諾書第3款約定請求被上訴人給付服務報酬25萬2,000元，
    自屬無據。
㈢、承前所述，系爭承諾書第3條約定既屬無效，則前揭爭點㈡、㈢
    、㈣，即無審究之必要。　
六、綜上所述，上訴人依系爭承諾書第3條約定，請求被上訴人
    給付服務報酬25萬2,000元及法定遲延利息，為無理由，應
    予駁回。從而，原審為上訴人敗訴之判決，核無違誤。上訴
    意旨指摘原判決不當，求予廢棄改判，為無理由，應予駁回
    。
七、本件事證已臻明確，兩造其餘攻擊或防禦方法及所提出之證
    據，經本院審酌後，核與判決之結果不生影響，爰不逐一論
    駁。
八、據上論結，本件上訴為無理由，依民事訴訟法第436條之1第
    3項、第449條第1項、第78條，判決如主文。
中　　華　　民　　國　　111 　年　　11　　月　　23　　日
                  民事第五庭  審判長法  官  葉淑儀
                                    法  官  盧亨龍 
　　　　　　　　　　　　　　　　　　法  官  吳金芳
以上正本證明與原本無異。
本判決不得上訴。
中　　華　　民　　國　　111 　年　　11　　月　　23　　日
                                    書記官  李崇文